臺灣高雄地方法院民事裁定　　　　　　　100年度監字第235號
聲　請　人　洪義勇
應監護宣告　洪秀盆
人
上聲請人聲請處分受監護宣告人洪秀盆之不動產事件，本院裁定
如下：
    主  文
准許聲請人處分受監護宣告人洪秀盆所有如附表所示之不動產。
聲請程序費用新臺幣壹仟元由受監護宣告人洪秀盆負擔。
    理  由
一、按「民法總則中華民國97年5 月2 日修正之條文施行前，已
    為禁治產宣告者，視為已為監護宣告；繫屬於法院之禁治產
    事件，其聲請禁治產宣告者，視為聲請監護宣告；聲請撤銷
    禁治產宣告者，視為聲請撤銷監護宣告；並均於修正施行後
    ，適用修正後之規定。」、「民法規定之禁治產或禁治產人
    ，自民法總則中華民國97年5 月2 日修正之條文施行後，一
    律改稱為監護或受監護宣告之人。」、「中華民國97年5 月
    2 日修正之民法總則第14條至第15條之2 之規定，自公布後
    1 年6 個月施行。」，97年5 月23日修正公布之民法總則施
    行法第4 條第2 項、第4 條之1 、第4 條之2 分別定有明文
    。經查，本件聲請人之姑姑洪秀盆於民國97年11月6 日經本
    院以97年度禁字第323 號裁定宣告為禁治產人，則於98年11
    月23日上揭法條生效後，依上揭法條規定內容，本件應視為
    洪秀盆業經為監護宣告，且聲請人向本院聲請准許其處分受
    監護宣告人洪秀盆之不動產，亦應適用修正後之相關規定處
    理，合先敘明。
二、次按「監護人對於受監護人之財產，非為受監護人之利益，
    不得使用、代為或同意處分。監護人為下列行為，非經法院
    許可，不生效力：(一)代理受監護人購置或處分不動產。」，
    98年11月23日修正生效之民法第1101條第1 項、第2 項第1
    款分別定有明文，又上揭規定於受監護宣告人之監護亦準用
    之，民法第1113條亦定有明文。
三、本件聲請意旨略以：聲請人之姑姑即受監護宣告人洪秀盆，
    因為植物人，需支付龐大醫療及安養費用，是聲請人爰依法
    聲請本院准許處分受監護宣告人所有如附表所示之不動產（
    下稱系爭不動產）等語。
四、經查：
  (一)聲請人主張之上揭事實，業據聲請人提出受監護宣告人之財
    團法人天主教聖功醫院護理之家繳費單、已出院病患費用明
    細表、醫療費用收據與受監護宣告人之醫療照護收支表及系
    爭不動產之土地登記謄本2 份、聲請人及受監護宣告人之戶
    籍謄本2份為證，並有本院依職權調閱之97年度禁字第323號
    裁定1 份附卷可參，經本院核閱上揭書證內容，核與聲請人
    上揭主張相符，是聲請人上揭主張，應堪採信。而依上揭醫
    療費用收據及醫療照護收支表所載，洪秀盆每月醫療及人事
    費用約7 萬元，是堪認洪秀盆所需之醫療、照護費用之金額
    確屬龐大，而為一般人所難以負擔，是聲請人主張其因洪秀
    盆為植物人，需支付龐大醫療及安養費用，而有處分系爭不
    動產之需要，應屬可採。從而，參諸上揭法條規定，聲請人
    所為本件聲請，於法尚無不合，應予准許。
  (二)又聲請人處分系爭不動產所得之款項，聲請人自應依民法第
    1112條規定，妥善使用該款項以養護、治療受監護宣告人之
    身體及生活，一併敘明。
五、依非訟事件法第24條第1 項、第160 條第2 項，裁定如主文
    。
中    華    民    國   100    年    4     月    27    日
                      家事法庭法  官  何清富
上為正本係照原本作成。
如不服本裁定，應於收受裁定後10日內，向本院提出抗告狀，須
按對照提出繕本，並繳納裁判費。
中    華    民    國   100    年    4     月    27    日
                               書記官  鄧思辰
附表：
┌──┬───────────────┐
│編號│土地之坐落                    │
├──┼───────────────┤
│1   │高雄市鼓山區○○○○段844 地號│
│    │所有權人：洪秀盆              │
│    │面積238 平方公尺              │
│    │權利範圍12分之3               │
├──┼───────────────┤
│2   │高雄市鼓山區○○○○段934 地號│
│    │所有權人：洪秀盆              │
│    │面積198 平方公尺              │
│    │權利範圍12分之3               │
└──┴───────────────┘